【裁判字號】    98,抗,171
【裁判日期】    980415
【裁判案由】    聲請定其應執行刑
【裁判全文】
臺灣高等法院刑事裁定                   98年度抗字第171號
抗  告  人
即 受 刑人  甲○○
上列抗告人即受刑人因聲請定其應執行刑案件，不服臺灣基隆地
方法院中華民國97年12月30日裁定（97年度聲字第1222號），提
起抗告，本院裁定如下：
    主  文
抗告駁回。
    理  由
一、原裁定意旨略以：抗告人即受刑人因附表所示等罪，經臺灣
    臺北地方法院及原審法院先後判處如附表所示之刑，均經分
    別確定在案，爰依刑法第五十三條、第五十一條第五款等規
    定，定其應執行之刑為有期徒刑八月等語。
二、抗告意旨略稱：按定應執行刑，自以兩個以上之裁判均尚未
    執行者為限，若裁判已執行者，即不得重複定其應執行刑，
    因抗告人所犯附表編號一所示之詐欺案件，經判處有期徒刑
    三月確定，已於民國九十七年七月十七日易科罰金執行完畢
    ，而附表編號二、三所示之案件，係於同年九月三十日始經
    原審法院分別判處有期徒刑四月、四月，應執行有期徒刑六
    月，如易科罰金，以新臺幣一千元折算壹日，並於同年十一
    月三日確定，則原審法院自不得就前開業已執行完畢之部分
    ，與附表編號二、三所判處之刑合併定應執行刑。又數罪併
    罰有二裁判以上，定其應執行刑時，雖屬法院自由裁量之事
    項，仍應受其外部性界限及內部性界限之拘束，抗告人所犯
    附表所示之三罪，其中附表編號一所示之罪刑部分業已易科
    罰金執行完畢，其後兩罪並經定其應執行有期徒刑六月，且
    給予得易科罰金之機會，詎原審法院逕自定其應執行刑為有
    期徒刑八月，無異使抗告人喪失得易科罰金之利益，原裁定
    顯有違刑法定應執行刑之目的及法律意旨云云。
三、經查：
  (一)按裁判確定前犯數罪者，併合處罰之，又數罪併罰，有二裁
    判以上者，依刑法第五十一條之規定，定其應執行之刑，刑
    法第五十條、第五十三條分別定有明文。且被告犯應併合處
    罰之數罪，經法院以判決或裁定定其數罪之應執行刑確定者
    ，該數罪是否執行完畢，係以所定之應執行刑全部執行完畢
    為斷，其在定應執行刑之前已先執行之部分，因嗣後與他罪
    合併定應執行刑，由檢察官換發執行指揮書執行應執行刑，
    其前已執行之部分，僅應予扣除，尚不能認為已執行完畢。
    亦即若僅數罪中之一罪所宣告之刑執行完畢，而數罪合併所
    定應執行之刑尚未執行完畢者，該符合數罪併罰之數罪均屬
    尚未執行完畢（最高法院九十三年台非字第二九八號裁定意
    旨參照）。又刑法第五十一條規定：「數罪併罰，分別宣告
    其罪之刑，依下列各款定其應執行者：．．．五、宣告多數
    有期徒刑者，於各刑中之最長期以上，各刑合併之刑期以下
    ，定其刑期。但不得逾三十年」。
  (二)本件抗告人所犯如附表編號二、三所示之罪，犯罪時間均在
    如附表編號一所示之罪判決確定日之前，合於數罪併罰之要
    件，自應依刑法第五十三條規定定其應執行刑。又抗告人所
    犯附表編號一之罪所處之有期徒刑三月，雖先於九十七年七
    月十七日易科罰金執行完畢，然依上開說明，因附表所示三
    罪，既符合數罪併罰之規定，自應依刑法第五十三條規定定
    其應執行刑，且於所定之應執行刑執行完畢前，上開附表編
    號一所示之罪所處之刑自不得謂已執行完畢。至已經執行之
    部分自不能重複執行，僅係檢察官將來指揮執行應執行刑時
    如何扣除折抵之問題，抗告意旨執此指摘原裁定違誤云云，
    顯有誤解。又抗告人所犯如附表所示之三罪，經原審裁定定
    其應執行有期徒刑八月，其所定應執行刑係各宣告刑中之最
    長期（有期徒刑四月）以上，各刑合併之有期徒刑十一月以
    下之範圍內，經核並未逾越刑法第五十一條第五款之界限，
    符合量刑裁量之外部性界限及內部性界限，自屬適法。又原
    審裁定定其應執行之有期徒刑已逾六月，依刑法第四十一條
    第二項規定之反面解釋，不符得以易科罰金之要件，原審裁
    定未為得以易科罰金之諭知，亦無不當。
四、綜上，原審就抗告人所犯如附表編號一至三所示之三罪，依
    前揭規定，定其應執行刑為有期徒刑八月，經核於法並無不
    合。抗告人徒憑己意，指摘原裁定不當，為無理由，應予駁
    回。
據上論斷，應依刑事訴訟法第四百十二條，裁定如主文。
中    華    民    國    98    年    4     月    15    日
                  刑事第二十一庭審判長法  官  蘇隆惠
                                      法  官  楊力進
                                      法  官  曾家貽
以上正本證明與原本無異。
不得再抗告。
                                      書記官  任正人
中    華    民    國    98    年    4    月     16    日


司法院資訊處製作；財團法人民間司法改革基金會備份。
